臺灣臺中地方法院民事判決
110年度中小字第4698號
原      告  新安東京海上產物保險股份有限公司臺中分公司

法定代理人  王文龍
訴訟代理人  張莉貞
被      告  馬茂莊

上列當事人間損害賠償事件，本院於民國111年6月8日言詞辯論
終結，判決如下：
    主      文
被告應給付原告新臺幣3409元，及自民國110年9月23日起至清償
日止，按年息5%計算之利息。
原告其餘之訴駁回。
訴訟費用新臺幣700元被告負擔，餘由原告負擔。
本判決原告勝訴部分得假執行。
    事實及理由
一、原告主張：被告於民國109年9月4日10時許，騎乘車號000- 
     000號機車，行經臺中市○區○○路000號前，因過失撞擊    
  原告承保，由訴外人林建豪駕駛之車號000-0000號自用小    
  客車(下稱系爭車輛)。原告已依保險契約約定，給付系爭    
  車輛修理費用19494元(工資：1600元、烤漆：3810元、零    
  件：14084元)，爰依保險保險代位及侵權行為之法律關係
    ，請求被告應給付原告19494元，及自起訴狀繕本送達翌日
    起至清償日止，按年息5%計算之利息。
二、被告則以：我認為我沒有過失，初步研判表第二頁平面圖，
    上面寫的倒車二字，我認為是對方撞我的。就對方維修的  
    金額，我也有意見，我認為維修的地方不合理，我認為合  
    理的價格只有1塊錢等語置辯，請求駁回原告之訴。
三、原告主張之事實，業據其提出行照、發票、估價單、賠款同
    意書、車損照片、交通事故當事人登記聯單等件為證，且經
    本院依原告聲請，將本件車禍送請臺中市車輛行車事故鑑定
    委員會鑑定結果，認為：一、馬茂莊駕駛普通重型機車，自
    路外起駛進入道路，未注意前後左右有無車輛與林建豪駕駛
    自用小客車，行至同向二車道路段，於劃有禁止臨時停車標
    線之慢車道倒車行駛(欲停車)，未注意其他車輛，兩車同為
    肇事主因，有該會111年4月11日中市車鑑字第1110001233號
    函附鑑定意見書1紙在卷可稽，堪認本件車禍被告與訴外人
　　林建豪均有過失。
四、按汽車、機車或其他非依軌道行駛之動力車輛，在使用中加
    損害於他人者，駕駛人應賠償因此所受之損害，又不法毀損
    他人之物者，應向被害人賠償其物因毀損所減少之價值，民
    法第191條之2前段、第196條分別定有明文。再被保險人因
    保險人應負保險責任之損失發生，而對第三人有損失賠償請
    求權者，保險人得於給付保險金額後，代位行使被保險人對
    於第三人之請求權，為保險法第53條第1項所明定。而請求
    賠償物被毀損所減少之價值，得以修護費用為估價標準，但
    以必要者為限，例如修理材料費以新品換舊品應予折舊(參
    照最高法院77年第9次民事庭會議)。而依行政院所頒佈固定
    資產耐用年數表第二類第三項規定，小客車之耐用年數為5
    年，依定率遞減法每年折舊應為千分之三六九；復按固定資
    產折舊率表」附註(四)規定，「採用定率遞減法者，其最後
    1年之折舊額，加歷年折舊累計額，其總和不得超過該資產
    成本原額之10分之9」，是已逾耐用年數之小客車仍有相當
    於新品資產成本10分之1之殘值。系爭車輛係於104年5月出
    廠，有原告所提系爭車輛行車執照1紙在卷可考，至發生車
    損之109年9月4日共計5年5月(依營利事業所得稅結算申報查
    核準則，提列折舊以一年為計算單位，其使用期間未滿一年
    者，按實際使用月數相當於全年之比例計算之，不滿一月者
    ，以月計），已逾上開所定之耐用年限5年，其折舊額必然
    超過換修零件費用10分之9甚多，故其折舊後之換修零件費
    用，應以換修零件總額之10分之1計算。依原告所提出之統
    一發票及估價單所示，系爭車輛修理費用零件為14084元，
    是系爭小客車修理費用零件部分，扣除折舊額後應為1408元
    「計算式：14084元×1/10＝1408元(元以下四捨五入）」，加
    計不需折舊之工資1600元、烤漆3810元，合計6818元。
五、另損害之發生，被害人與有過失者，法院得減輕賠償金額或
    免除之，民法第217條第1項定有明文。且民法第217條規定
    之目的，在謀求加害人與被害人間之公平，故在裁判上法院
    得依職權減輕或免除之(最高法院85年台上字第1756號判例
    意旨參照）。另法院對於賠償金額減至何程度，抑為完全免
    除，應斟酌雙方原因力之強弱與過失之輕重以定之(最高法
    院54台上字第2433號判例意旨參照)。本件被告駕駛普通重
    型機車，自路外起駛進入道路，未注意前後左右有無車輛與
    訴外人林建豪駕駛自用小客車，行至同向二車道路段，於劃
    有禁止臨時停車標線之慢車道倒車行駛(欲停車)，未注意其
    他車輛，兩車同為肇事主因，本院認被告與訴外人林建豪之
    過失比例應為5：5，依此計算，原告得請求被告賠償之修復
    費用為3409元「計算式：6818元×5/10＝3409元」。
六、綜上所述，原告依保險法第53條及侵權行為之法律關係，請
    求被告給付3409元，及自起訴狀繕本送達被告翌日即110年9
    月23日起至清償日止，按年息5%計算之法定遲延利息之範圍
    內，洵屬正當，應予准許。逾此範圍之請求，於法無據，應
    予駁回。
七、本件為小額訴訟，就原告勝訴部分，應依職權宣告假執行。
八、訴訟費用負擔之依據：民事訴訟法第79條。
中　　華　　民　　國　　111 　年　　7 　　月　　27　　日
                  臺中簡易庭  法  官  劉正中
上為正本，係照原本作成。
如不服本判決，應於送達後20日內，以判決違背法令為理由，向
本院提出上訴狀並表明上訴理由（上訴理由應表明一、原判決所
違背之法令及其具體內容；二、依訴訟資料可認為原判決有違背
法令之具體事實），如於本判決宣示後送達前提起上訴者，應於
判決送達後20日內補提上訴理由書（須附繕本）。
中　　華　　民　　國　　111 　年　　7 　　月　　27　　日
                              書記官  江婉君